【裁判字號】    87,上易,939
【裁判日期】    890428
【裁判案由】    違反麻醉藥品管理條例
【裁判全文】
臺灣高等法院高雄分院刑事判決    八十七年度上易字第九三九號
    上訴人  台灣高雄地方法院檢察署檢察官
    被  告  甲○○
右上訴人因違反麻醉藥品管理條例案件，不服臺灣高雄地方法院八十七年度易緝字第
三四號中華民國八十七年二月二十四日第一審判決（起訴案號：臺灣高雄地方法院檢
察署八十五年度偵字第一一九六五號），提起上訴，本院判決如左：
      主      文
原判決關於非法吸用化學合成麻醉藥品部分及其定應執行刑均撤銷。
甲○○連續施用第二級毒品，累犯，免刑。
扣押之吸食工具貳只、吸管拾伍支、酒精燈壹只、殘留安非他命空膠袋壹只、剷管貳
支、滲水安非他命（驗後毛重捌點伍壹公克）均沒收銷燬。
      事      實
一、甲○○曾於民國八十二年及八十三年間因違反麻醉藥品管理條例案件，經臺灣高
    雄地方法院判處有期徒刑三月及六月確定，分別於八十二年七月二十四日及八十
    四年四月二十八日易科罰金執行完畢，猶不知悔改，竟基於概括之犯意，自八十
    三年七月十六日起至八十五年五月十六日十六時許止，及自八十五年五月十八日
    起，至八十七年一月二十五日止，在高雄市○○○路四六巷六之三號四樓其租住
    處，或高雄縣鳳山市鳳農市場內等處，以將安非他命置於吸食工具內，以火加溫
    後吸食其霧氣之方式，連續非法施用第二級毒品安非他命多次。嗣於八十五年五
    月十六日十六時許，在高雄市○○○路四六巷六之三號四樓租住處為警查獲，扣
    押其所有供施用安非他命所用之吸食工具二只、吸管十五支、酒精燈一只、殘留
    安非他命空膠袋一只、剷管二支、滲水安非他命（驗後毛重八點五一公克），又
    於八十七年一月二十五日十五時五十分，在高雄縣鳳山市鳳農市場內為警再度查
    獲。
二、案經高雄縣警察局鳳山分局移送臺灣高雄地方法院檢察署檢察官偵查起訴，及高
    雄縣鳳山分局移送臺灣高雄地方法院檢察署檢察官轉送本院併辦處理。由臺灣高
    雄地方法院裁定送觀察勒戒，因有繼續施用毒品傾向，裁定令入戒治處所施以強
    制戒治一年，迄今強制戒治期滿。
      理      由
一、右揭事實，訊據被告甲○○坦承不諱，並有吸食工具二只、吸管十五只、酒精燈
    一只、殘留安非他命空膠袋一只、剷管二支、滲水安非他命（驗後毛重八點五一
    公克）等物品扣押可資佐證。扣案之滲水白色粉末（驗後毛重八點五一公克）經
    送高雄醫學院附設中和紀念醫院檢驗，驗出確係安非他命，有該院編號Ｐ000
    0000號檢驗報告單一紙附卷可憑，被告於八十七年一月二十五日為警查獲後
    所採之尿液，經檢驗結果，亦有甲基安非他命成分，上有高雄縣衛生局八十七年
    二月九日八七煙檢字第一七三號尿液檢驗成績書一份可證，被告罪證已很乙確，
    犯行堪以認定。
二、被告行為後，毒品危害防制條例已於八十七年五月二十日公布，自八十七年五月
    二十二日起施行，以之與行為時之麻醉藥品管理條例相比較結果，以裁判時之新
    法即毒品危害防制條例之規定，有利於被告，自應適用該新法。檢察官上訴意旨
    ，指摘原判決未及審酌被告於八十五年五月十八日起至八十七年一月二十五日止
    施用安非他命之犯行，為有理由，且原判決亦有上開可議，自應由本院將原判決
    關於非法吸用化學合成麻醉藥品部分及其定應執行刑均撤銷改判。核被告所為，
    係犯毒品危害防制條例第十條第二項之施用第二級毒品罪，其前後多次施用安非
    他命，時間緊接，所犯罪名同一，顯係基於概括之犯意反覆為之，應依連續犯之
    規定論以一罪。被告於八十五年五月十八日起至八十七年一月二十五日止施用安
    非他命之行為雖未據檢察官起訴，惟此部分與上開有罪部分有連續犯之裁判上一
    罪關係，為起訴效力所及，本院自得併予審理。又公訴人雖就被告自八十一年間
    起至八十三年七月十五日止之非法吸用安非他命犯行起訴，惟此部分犯行業經臺
    灣高雄地方法院於八十二年六月九日及八十三年八月十一日判決確定，然因公訴
    人認此與前揭有罪科刑之部分，有連續犯之裁判上一罪關係，依審判不可分原則
    ，爰不另為免訴之諭知，附此敘乙。再查被告前曾於八十二年及八十三年間因違
    反麻醉藥品管理條例案件，經判處有期徒刑三月及六月確定，於八十二年七月二
    十四日及八十四年四月二十八日易科罰金執行完畢，此有台灣高雄地方法院檢察
    署刑案資料查註紀錄表在卷可按，其於五年之內再犯有期徒刑以上之本罪，係屬
    累犯，應依刑法第四十七條之規定加重其刑。又被告另因施用第二級毒品，經檢
    察官就同一案件（連續犯）聲請送觀察、勒戒，嗣因有繼續施用毒品傾向，經臺
    灣高雄地方法院裁定令入戒治處所施以強制戒治一年，於八十八年四月二十六日
    停止戒治，所餘期間付保護管束，八十八年十一月二十九日保護管束已經期滿，
    視為強制戒治期滿，此有臺灣高雄地方法院八十七年度毒聲字第三四四一、四０
    九一號裁定二份，八十八年度毒聲字第三０九五號、檢察官戒治處所執行指揮書
    、觀護人簽各一份附卷可證，應依法為免刑之判決。扣押之物吸食工具二只、吸
    管十五支、酒精燈一只、殘留安非他命空膠袋一只、剷管二支、滲水安非他命，
    係毒品及專供施用毒品之器具，應予沒收銷燬之。
三、被告甲○○另犯槍彈藥刀械管制條例之罪部分（無故持有彈藥罪），已經原審
    判決確定。
據上論結，應依刑事訴訟法第三百六十九條第一項前段、第三百六十四條、第二百九
十九條第一項前段、毒品危害防制條例第十條第二項、第十八條第一項、第二十條第
二項、第二十三條第一項、第三十五條第三款、刑法第十一條前段、第二條第一項前
段、第五十六條、第四十七條，判決如主文。
本案經檢察官邱榮藏到庭執行職務。
中    華    民    國     八十九     年       四       月     二十八   日
                              臺灣高等法院高雄分院刑事第九庭
                                  審判長法官  張乙松
                                        法官  江泰章
                                        法官  任森銓
右正本證乙與原本無異。
不得上訴。
                                      書記官  張文斌
中    華    民    國     八十九     年       五       月      一      日
附錄：本判決論罪科刑法條：
毒品危害防制條例第十條第二項
施用第二級毒品者，處三年以下有期徒刑。
                                                                        Ｄ


司法院資訊處製作；財團法人民間司法改革基金會備份。
